臺灣臺北地方法院民事裁定　　　　　　　96年度小上字第91號
上　訴　人　乙○○
被　上訴人　國際山水企業股份有限公司
法定代理人　甲○○
上列當事人間請求給付報酬事件，上訴人對於民國96年 6月29日
本院臺北簡易庭所為96年度北小字第1771號第一審判決提起上訴
，本院裁定如下：
    主  文
上訴駁回。
上訴費用新臺幣壹仟伍佰元由上訴人負擔。
    理  由
一、按對於小額程序第一審裁判之上訴或抗告，非以其違背法令
    為理由，不得為之；其上訴狀內應記載上訴理由，表明原判
    決所違背之法令及其具體內容；及依訴訟資料可認為原判決
    有違背法令之具體事實，民事訴訟法第436條之24第2項、第
    436條之 25分別定有明文。上訴人對小額判決提起上訴，雖
    以該判決違背法令為由，惟核其上訴理由狀所載內容，係就
    原審取捨證據、認定事實之職權行使，指摘其為不當，而非
    具體表明合於不適用法規、適用法規不當、或民事訴訟法第
    469 條所列各款之情形，難認對該判決之如何違背法令已有
    具體之指摘，應認其上訴為不合法，上訴不合法者，依同法
    第436條之32第2項準用第444條第1項以裁定駁回之。
二、本件上訴意旨略以：上訴人雖於民國94年 8月18日委託被上
    訴人代辦收養上訴人配偶之越南小孩到台灣定居事宜，並約
    定報酬為美金3,000元。惟被上訴人並未依約於1年內完成工
    作，而係由上訴人親自辦理。故若認兩造間有承攬契約存在
    ，被上訴人既未依約完成工作，依民法第505條第1項規定，
    自不得請求報酬；若認兩造間係委任關係，依民法第 548條
    第 1項規定，仍應於委任關係終止及為明確報告顛末，始得
    請求報酬，今被上訴人既未完成工作，自亦不得請求報酬，
    是原審判命上訴人給付報酬，即有民事訴訟法第 468條判決
    不適用法令之違法云云。
三、經查，上訴人對原審判決提起上訴，雖以該判決有民事訴訟
    法第 468條判決不適用法令之違法為由，惟核上訴人上訴理
    由狀所載內容，均係就原審對於被上訴人是否已依約完成工
    作之事實認定之職權行使，指摘其為不當，而非具體表明合
    於不適用法規、適用法規不當、或民事訴訟法第 469條所列
    各款之情形，難認對該判決之如何違背法令已有具體之指摘
    ，依前揭說明，應認其上訴為不合法。
四、據上論結：本件上訴為不合法，爰依民事訴訟法第436條之
    32 第2項、第444條第1項、第95條、第78條、第436條之19
    第1項，裁定如主文。
中　　華　　民　　國　　96　　年　　9 　　月　　11　　日
                  民事第五庭    審判長法　官  翁昭蓉
                  　                  法  官  吳佳薇
                                      法  官  胡宏文
以上正本係照原本作成
不得抗告
中　　華　　民　　國　　96　　年　　9 　　月　　11　　日
                                書記官　曾寶生
